臺灣桃園地方法院刑事判決　　　　　　　 94年度易字第268號
公　訴　人　臺灣桃園地方法院檢察署檢察官
被　　　告　乙○○　男　19歲.
上列被告因竊盜案件，經檢察官提起公訴（94年度偵緝字第162
號），被告於本院準備程序時，就被訴事實為有罪之陳述，經告
知簡式審判程序之旨並聽取當事人之意見後，本院合議庭裁定本
件由受命法官獨任進行簡式審判程序，判決如下：
    主  文
乙○○共同連續攜帶兇器竊盜，處有期徒刑捌月。扣案六角板手
及十字螺絲起子各壹支均沒收。
    事  實
一、乙○○因無正當工作，欠缺生活費用來源，竟基於意圖為自
    己不法所有之概括犯意，或與辛○○共同或獨自一人，連續
    攜帶如附表所示工具，於附表所示之時、地，以如附表所示
    方式，竊取如附表所示之自小客車以為代步工具，並將所竊
    自小客車內如附表所示之值錢物品拆卸以變賣現金供己花用
    ，迨自小客車油料耗盡即將之棄置路旁。嗣於民國94年4 月
    10 日 桃園縣政府警察局中壢分局警員持本院所核發之搜索
    票至辛○○、乙○○位於桃園縣龜山鄉○○○街71號之租屋
    處搜索時，當場扣得如附表編號1 所示庚○○所有之
    1 紙、甲○○所有之臨時停車電話卡2 紙及辛○○所有用以
    行竊盜如附表編號1 、2 所示財物時所用之六角板手、十字
    螺絲起子各1 支，因而查獲上情。
二、案經桃園縣政府警察局中壢、龜山分局報請臺灣桃園地方法
    院檢察署檢察官偵查起訴。
    理  由
一、上開犯罪事實，迭經被告乙○○於警詢、偵查及本院審理時
    坦承不諱，並經共犯辛○○於警詢、偵查中供承甚明，核與
    被害人庚○○、甲○○、丁○○、子○○、癸○○、己○○
    、壬○○、丙○○及戊○○於警詢中指述大致相符，並有本
    院所開立之搜索票1 紙及搜索扣押筆錄、扣押物品目錄表、
    贓證物領據在卷足憑，此外復有六角板手及十字螺絲起子各
    1 支扣案為憑，是足認被告前揭自白與事實相符，應值採信
    。本件事證明確，被告犯行洵堪認定，應依法論科。
二、按刑法第321 條第1 項第3 款之攜帶兇器竊盜罪，係以行為
    人攜帶兇器竊盜為其加重條件，其種類並無限制，凡客觀上
    足對人之生命、身體、安全構成威脅，具有危險性之兇器均
    屬之，且只須行竊時攜帶此種具有危險性之兇器為已足，並
    不以攜帶之初有行兇之意圖為必要（最高法院79年台上字第
    5253號判例意旨可資參照）。查六角板手及十字螺絲起子均
    係金屬材質，質地堅硬，此為社會大眾所週知，是足以對人
    之生命、身體產生威脅，自屬具有危險性之兇器無訛。是核
    被告所為，係犯刑法第321 條第1 項第3 款之攜帶兇器竊盜
    罪。其就附表編號1 、2 所示部分，與辛○○有犯意聯絡及
    行為分擔，為共同正犯。另其先後9 次犯行，時間緊接，方
    法相同，且均觸犯構成要件相同之罪，顯係基於概括犯意反
    覆為之，為連續犯，應依刑法第56條規定，以一罪論，並加
    重其刑。另就被告所為如附表編號3 至9 所示之竊盜犯行部
    分，雖係被告在其為警查獲如附表編號1 、2 所示之犯行後
    ，然未查獲如附表編號3 至9 之犯行前，即主動告知警方並
    偕同警方至行竊現場勘察，有警詢筆錄1 紙在卷足憑，惟按
    裁判上一罪其一部分既因案被發覺，雖在檢察官或司法警察
    官訊問中被告陳述其未發覺之部分犯罪行為，並不符合刑法
    第62條之規定，不應認有自首之效力（73年度第2 次刑事庭
    會議決議可資參照）。是被告既係於附表編號1 、2 所示犯
    行已為警查獲後，方主動陳述如附表編號3 至9 所示之犯行
    ，且本院認被告所犯如附表編號1 至9 所示之犯行，係屬裁
    判上一罪之連續犯關係，已如前述，揆諸上開說明，本件被
    告自不符自首之要件，附此敘明。爰審酌被告年紀尚輕，本
    可憑借一己之力循正當管道以獲取財物，然其捨此不為，貪
    圖不勞而獲，且行竊次數高達9 次，危害社會治安非輕，惟
    其犯罪後尚能坦承犯行，知所悔改等一切情狀，量處如主文
    所示之刑。另扣案六角板手及十字螺絲起子各1 支，係供被
    告與共犯辛○○於如附表編號1 、2 所示時、地行竊所用，
    且係共犯辛○○所有，分據被告及共犯辛○○陳述在卷，爰
    依刑法第38條第1 項第2 款宣告沒收之。至供被告行竊如附
    表編號3 至9 所用之六角板手，並未扣案，且據被告供承其
    業已將該六角板手丟棄在不詳處所，顯然業已滅失，爰不另
    為沒收之宣告，併此敘明。
據上論斷，應依刑事訴訟法第273 條之1 第1 項、第299 條第1
項前段，刑法第28條、第56條、第321 條第1 項第3 款、第38條
第1 項第2款，判決如主文。
本案經檢察官廖先志到庭執行職務。
中　　華　　民　　國　　94　　年　　4 　　月　　12　　日
                   臺灣桃園地方法院刑事第10庭
                          法  官   柯姿佐
以上正本證明與原本無異。
如不服本判決，應於判決送達後10日內向本院提出上訴狀（應附
繕本），上訴於臺灣高等法院。
                　　　　　書記官　 張淑芬
中　　華　　民　　國　　94　　年　　4 　　月　　12　　日
附錄論罪科刑法條
中華民國刑法第321條
犯竊盜罪而有左列情形之一者，處六月以上、五年以下有期徒刑
：
一  於夜間侵入住宅或有人居住之建築物、船艦或隱匿其內而犯
之者。
二  毀越門扇、牆垣或其他安全設備而犯之者。
三  攜帶兇器而犯之者。
四  結夥三人以上而犯之者。
五  乘火災、水災或其他災害之際而犯之者。
六  在車站或埠頭而犯之者。
前項之未遂犯罰之。
附表
┌─┬────┬─────┬────┬──────┬───┬──────┬─────┐
│  │犯罪時間│ 犯罪地點 │有無共犯│犯 罪 手 法 │被害人│所 得 財 物 │ 拆卸物品 │
├─┼────┼─────┼────┼──────┼───┼──────┼─────┤
│1 │92年11月│桃園縣中壢│與辛○○│乙○○駕駛車│庚○○│車牌號碼為8G│音響及隱藏│
│  │18日晚上│市○○路2 │共同犯之│牌號碼不詳之│      │－1022號之自│電視機各1 │
│  │10時許  │弄段357巷2│        │自小客車搭載│      │用小客車1 輛│臺        │
│  │        │2衖前     │        │辛○○尋找行│      │（車內置有莊│          │
│  │        │          │        │竊對象，並負│      │育書之身分證│          │
│  │        │          │        │責把風，由褚│      │1紙）       │          │
│  │        │          │        │宗琳先持六角│      │            │          │
│  │        │          │        │板手破壞車門│      │            │          │
│  │        │          │        │，復持十字螺│      │            │          │
│  │        │          │        │絲起子發動引│      │            │          │
│  │        │          │        │擎方式行竊  │      │            │          │
├─┼────┼─────┼────┼──────┼───┼──────┼─────┤
│2 │93年3月1│桃園縣平鎮│與辛○○│以同上之方法│甲○○│車牌號碼為CW│行車電腦1 │
│  │4日晚上7│市○○街42│共同犯之│竊取之      │      │－0077號之自│臺、座椅2 │
│  │時20分許│巷1弄口   │        │            │      │用小客車1 輛│張、音響主│
│  │        │          │        │            │      │（車內置有臨│機1 臺及拉│
│  │        │          │        │            │      │時停車電話卡│桿1枝     │
│  │        │          │        │            │      │2紙）       │          │
├─┼────┼─────┼────┼──────┼───┼──────┼─────┤
│3 │93年2月1│臺北縣鶯歌│無共犯  │持自備六角板│丁○○│車牌號碼為5A│音響1臺   │
│  │3日下午5│鎮○○街11│        │手1 支，破壞│      │－1738號自用│          │
│  │時許    │5巷口     │        │自小客車車門│      │小客車1輛   │          │
│  │        │          │        │後，發動引擎│      │            │          │
│  │        │          │        │以行竊      │      │            │          │
├─┼────┼─────┼────┼──────┼───┼──────┼─────┤
│4 │93年2月1│桃園縣桃園│無共犯  │以同上之方法│車主為│車牌號碼為8P│          │
│  │5日上午1│市○○街72│        │            │謝翁玉│－4859號自用│          │
│  │0時     │號前      │        │            │，實際│小客車1輛   │          │
│  │        │          │        │            │使用人│            │          │
│  │        │          │        │            │為謝健│            │          │
│  │        │          │        │            │生    │            │          │
├─┼────┼─────┼────┼──────┼───┼──────┼─────┤
│5 │93年2月2│桃園縣桃園│無共犯  │以同上之方法│癸○○│車牌號碼為3T│方向盤、排│
│  │7日凌晨3│市○○○街│        │            │      │－0201號自用│檔桿      │
│  │時許    │34號前    │        │            │      │小客車1輛   │          │
├─┼────┼─────┼────┼──────┼───┼──────┼─────┤
│6 │93年3月4│桃園縣桃園│無共犯  │以同上之方法│車主為│車牌號碼為8G│          │
│  │日下午1 │市○○路橋│        │            │郭淑芬│－5659號自用│          │
│  │時許    │下        │        │            │，實際│小客車1輛   │          │
│  │        │          │        │            │使用人│            │          │
│  │        │          │        │            │為范清│            │          │
│  │        │          │        │            │常    │            │          │
├─┼────┼─────┼────┼──────┼───┼──────┼─────┤
│7 │93年3月1│桃園縣中壢│無共犯  │以同上之方法│壬○○│車牌號碼為DN│音響及行車│
│  │1日下午5│市○○○街│        │            │      │－5637號自用│電腦      │
│  │時      │與長興街口│        │            │      │小客車1輛   │          │
│  │        │（起訴書誤│        │            │      │            │          │
│  │        │載為復華九│        │            │      │            │          │
│  │        │街）      │        │            │      │            │          │
├─┼────┼─────┼────┼──────┼───┼──────┼─────┤
│8 │93年3月1│桃園縣中壢│無共犯  │以同上之方法│丙○○│車牌號碼為W3│          │
│  │9日上午6│市○○○○街│        │            │      │－9893號自用│          │
│  │時許    │35巷口    │        │            │      │小客車1 輛  │          │
├─┼────┼─────┼────┼──────┼───┼──────┼─────┤
│9 │93年3月2│桃園市建國│無共犯  │以同上之方法│戊○○│車牌號碼為R3│          │
│  │2日     │東路9巷口 │        │            │      │－6160號自用│          │
│  │        │          │        │            │      │小客車1輛   │          │
└─┴────┴─────┴────┴──────┴───┴──────┴─────┘
